【裁判字號】    92,訴緝,643
【裁判日期】    921231
【裁判案由】    偽造文書
【裁判全文】
臺灣臺中地方法院刑事判決                        九十二年度訴緝字第六四三號
    公  訴  人  臺灣臺中地方法院檢察署檢察官
    被      告  丙○○
右列被告因偽造文書案件，經檢察官提起公訴（九十二年度偵字第五八八三號），被
告於準備程序中就被訴事實為有罪之陳述，受命法官於聽取當事人之意見後，本院合
議庭裁定改以簡式審判程序審理，判決如左：
    主  文
丙○○行使偽造私文書，足以生損害於公眾及他人，處有期徒刑伍月，如易科罰金，
以參佰元折算壹日。
變造之甲○○國民身分證上「丙○○」照片壹幀及如附表所示偽造之「甲○○」署押
共計伍枚均沒收。
    事  實
一、丙○○前分別於民國九十年間，因竊盜及毒品危害防制條例案件，各經臺灣高等
    法院臺中分院及本院於九十年八月七日、九十年五月二十一日各判處有期徒刑一
    年二月及施用第一級毒品有期徒刑八月、施用第二級毒品有期徒刑四月、應執行
    有期徒刑十月確定，並自九十年十月十八日起接續執行至九十一年十一月八日縮
    短刑期假釋交付保護管束，嗣經撤銷保護管束，並於九十二年十一月二十九日通
    緝到案執行上開有期徒刑之殘刑（未構成累犯）；竟不知悔改，於九十二年二月
    底某日，見自由時報夾報廣告刊登「你需要錢嗎？」，遂以電話與一姓名年籍均
    不詳之成年男子聯絡，約定在臺中市○村路○○○○路邊，由丙○○交付其本人
    之照片予該名成年男子，由該姓名年籍不詳之成年男子，於不詳時地，以不詳方
    法，將甲○○之身分證換貼丙○○之相片，變造該張身分證件之特種文書，足以
    生損害於戶政機關對於核發身分證件之正確性及甲○○其人，嗣再於九十二年三
    月十二日，由該名成年男子在上開同一約定地點，將變造完成之甲○○身分證件
    及甲○○之全民健康保險卡交付予丙○○；嗣丙○○基於為自己不法所有之意圖
    與行使偽造私文書以詐取財物之犯意，於同年三月十二日十六時許，持前揭變造
    後之甲○○身分證影本一張，至位於臺中市○○區○○路四十八號黃鐘任職之「
    東信電訊股份有限公司所屬特約服務中心」（以下簡稱東信公司），冒用甲○○
    之名義填寫行動電話服務申請書及經銷折價券合約書之資料，並在其上偽造甲○
    ○之簽名，作成不實之申請資料之私文書，持交予黃鐘以辦理行動電話門號00
    00000000號使用，致使黃鐘陷於錯誤，而誤以為丙○○係上述行動電話
    申請人甲○○本人，足以生損害於甲○○及東信公司對於行動電話門號管理之正
    確性，而當黃鐘正允為辦理申裝手續時，黃鍾查知丙○○所持上開甲○○之身分
    證係變造，並即報警處理發現上情，丙○○亦未取得上開行動電話門號而未遂。
二、案經臺中市警察局第五分局報請臺灣臺中地方法院檢察署檢察官偵查起訴。
    理  由
一、訊據被告丙○○對於右揭犯罪事實均坦承不諱，且核與證人黃鐘在警詢時證述之
    情節相符，且有扣案之經變造完成的甲○○身分證影本、行動電話服務申請書及
    經銷折價券合約書各一件在卷可佐，是被告之自白核與事實相符，本件事證明確
    ，其犯行應堪認定。
二、核被告丙○○所為，係犯刑法第二百十六條、第二百十二條行使變造特種文書罪
    、同法第二百十七條第一項偽造署押罪、同法第二百十條偽造私文書罪、同法第
    二百十六條、第二百十條行使偽造私文書罪及同法第三百三十九條第三項、第二
    項詐欺得利未遂罪；公訴意旨於事實欄內雖有載明被告持偽造被害人甲○○簽名
    之不實文書，向黃鐘申辦上開行動電話使用，惟未敘明涉犯刑法三百三十九條第
    三項、第二項之詐欺得利未遂罪之法條，顯屬漏引該法條，併此敘明；被告偽造
    署押為偽造私文書之部分行為，被告偽造上開私文私書後，復持交予東信公司之
    承辦人員黃鍾以行使申辦理行動電話，其偽造之低度行為，亦為行使之高度行為
    所吸收，均不另論罪；又被告所犯上開行使變造特種文書罪、行使偽造私文書罪
    及詐欺得利未遂罪間，有方法結果之牽連關係，依刑法第五十五條之規定，應從
    較重之行使偽造私文書罪處斷；爰審酌被告曾有竊盜、毒品危害防制條例等前科
    ，被告素行不佳、犯罪之動機、目的為圖一時錢財之取得，竟利用變造之被害人
    甲○○之身分證影本欲獲取前開行動電話門號之不法利益，並進而向上述提供被
    害人甲○○變造身分證件之姓名年籍不詳之成年男子索取報酬，業已侵害被害人
    甲○○之權利、致生損害於戶政機關對於核發身分證件之正確性，其行為自非可
    取，暨審酌被告犯後坦承全部犯行、態度尚屬良好等一切情狀，量處如主文所示
    之刑，並諭知易科罰金之折算標準；扣案之變造被害人「甲○○」身分證上被告
    之照片一幀，為被告因本件行使變造特種文書之犯罪所用之物，且為被告所有，
    應依刑法第三十八條第一項第二款之規定宣告沒收之；另如附表所示偽造之被害
    人「甲○○」署押共計伍枚，均應依刑法第二百十九條之規定為沒收之宣告。
據上論斷，應依刑事訴訟法第二百七十三條之一第一項、第二百九十九條第一項前段
，刑法第二百十六條、第二百十二條、第二百十條第一項、第三百三十九條第三項、
第二項、第五十五條、第四十一條第一項前段、第三十八條第一項第二款、第二百十
九條，罰金罰鍰提高標準條例第一條前段、第二條，判決如主文。
本案經檢察官乙○○到庭執行職務
中      華      民      國      九十二    年    十二    月    三十一    日
                                臺灣臺中地方法院刑事第九庭
                                        法  官  楊曉惠
右正本證明與原本無異。
如不服本判決，應於送達後十日內向本院提出上訴狀 （須附繕本） ，上訴於台灣高
法院台中分院。
                                        書記官
中      華      民      國      九十二    年    十二    月    三十一    日
附錄論罪科刑法條
刑法第二百十條：
偽造、變造私文書，足以生損害於公眾或他人者，處五年以下有期徒刑。
刑法第二百一十二條
偽造、變造護照、旅券、免許證、特許證及關於品行、能力服務或其他相
類之證書、介紹書，足以生損害於公眾或他人者，處一年以下有期徒刑、
拘役或三百元以下罰金。
刑法第二百一十六條
行使第二百十條至第二百十五條之文書者，依偽造、變造文書或登載不實
事項或使登載不實事項之規定處斷。
刑法第二百一十七條
偽造印章、印文或署押，足以生損害於公眾或他人者，處三年以下有期徒
刑。
刑法第三百三十九條
意圖為自己或第三人不法之所有，以詐術使人將本人或第三人之物交付者
，處五年以下有期徒刑、拘役或科或併科一千元以下罰金。
以前項方法得財產上不法之利益或使第三人得之者，亦同。
前二項之未遂犯罰之。
附表
┌──┬────────┬────────┬───────┐
│編號│  時        間  │  文      書    │  署押枚數    │
├──┼────────┼────────┼───────┤
│ 一 │九十二年三月十二│行動電話服務申請│甲○○署押四枚│
│    │日              │書              │              │
├──┼────────┼────────┼───────┤
│    │九十二年三月十二│經銷折價券合約書│甲○○署押一枚│
│ 二 │日              │                │              │
│    │                │                │              │
└──┴────────┴────────┴───────┘


司法院資訊處製作；財團法人民間司法改革基金會備份。
